【裁判字號】    90,上易,840
【裁判日期】    900725
【裁判案由】    傷害
【裁判全文】
臺灣高等法院臺南分院刑事判決            九十年度上易字第八四號      Ａ
      上  訴  人  臺灣臺南地方法院檢察署檢察官
      被      告  甲  ○  ○
右上訴人因被告傷害案件，不服臺灣臺南地方法院九十年度易字第六二六號中華民國
九十年四月三日第一審判決（起訴案號：臺灣臺南地方法院檢察署九十年度偵字第一
三０八號），提起上訴，本院判決如左：
      主      文
上訴駁回。
      理      由
一、公訴意旨略以：甲○○於民國八十九年十一月二十六日凌晨一時許，與四至五名
    不等、姓名年籍不詳之人，共同基於傷害之犯意連絡，在位於台南縣山上鄉明和
    村一九五之六號乙○○之工作地點「山上撞球場」內，聯手毆打乙○○，致乙○
    ○受有頭頂裂傷一處、背部三處紅腫、左腰部擦傷一處及兩側手肘及兩側足背各
    一處擦傷之傷害，因認被告涉有傷害罪之犯行。
二、按犯罪事實應依證據認定之，無證據不得推定其犯罪事實；又不能證明被告犯罪
    者，即應諭知無罪之判決，刑事訴訟法第一百五十四條、第三百零一條第一項分
    別定有明文。
三、本件公訴人認被告甲○○涉有傷害罪嫌，無非以上揭事實，業據告訴人乙○○指
    訴綦詳，而被告於偵查中雖一再否認有參與毆打之犯行，惟其始終均表示欲與告
    訴人和解，請告訴人原諒，揆諸一般社會常情，果非自己所為，又何必請託他人
    出面緩頰，又何必向告訴人請求原諒，復有醫院診斷證明書一紙等云云資為依據
    。
四、訊據被告甲○○固不否認曾請案外人丙○○向告訴人乙○○商討和解事宜之事實
    ，惟矢口否認有傷害告訴人之行為，辯稱：其並未毆打告訴人、亦不知是何人毆
    打告訴人，其請人向告訴人商談和解是因其已喝醉，不記得是誰出手毆打告訴人
    等語。
五、經查：
  (一)本件告訴人在警訊中指訴被告教唆傷害，並明確表示被告並未打伊，「問：榮仔
    有無參與打傷你，為何如此熱心找人向你調解？答：他未參與。我也不知他為何
    如此熱心，可能榮仔真知道打我的人是誰或是被打傷我的人所託」（第一次偵訊
    筆錄參照）。在偵查中表示被告未在現場（問：甲○○事發時是否在場？答：沒
    有。）原審審理中，亦堅決表示被告並未打傷伊（問：八十九年十一月二十六日
    淩晨一時許被告有無打你？答：被告沒有打我。問：被告是否確實沒有打你？答
    ：確實沒有打我。）（問：有無積極證據證明被告有打你？或被告教唆他人打你
    ？答：都沒有）。
  (二)又本件係由另案外人陳瑋仁、李春貴、呂信忠、許維倫等四人毆打告訴人乙○○
    成傷之事實，業據陳瑋仁、李春貴、呂信忠、許維倫於山上鄉調解委員會中調解
    成立，並由陳瑋仁、李春貴、呂信忠、許維倫賠償乙○○醫藥費共新台幣五萬元
    等情，亦有山上鄉調解委員會九十年六月二十三日調解筆錄足稽，而被告甲○○
    於本院審理中亦堅詞否認有毆打乙○○之行為，雖被告甲○○曾有委託他人欲與
    乙○○和解，惟應係毆打乙○○之陳瑋仁、李春貴、呂信忠、許維倫等人叫甲○
    ○出面與人和解，不能以此而認被告甲○○亦有共同傷害之犯意聯絡及行為分擔
    。
  (三)綜上所述，參互印證，告訴人既堅詞表示被告未打伊，又無任何證人或證物足證
    被告有打傷告訴人，且無其他證據足證被告有教唆打傷被告之事證，僅憑被告表
    示願與告訴人和解及被害人受有上揭傷害，認定被告確有傷害之犯行，尚非可採
    ，被告所辯未打被告亦未教唆傷害尚非顯違常情，洵堪採信。
六、據上所陳，本件依調查所得證據尚不足以證明被告確有傷害或教唆傷害之犯行，
    此外復查無其他積極證據足資證明被告有右述犯行，揆諸首開說明，本件尚屬不
    能證明被告甲○○犯罪，原審以不能證明被告犯罪，諭知被告無罪，核無不合。
    檢察官上訴意旨指摘原判決採證不當，為無理由，應予駁回。
據上論斷，應依刑事訴訟法第三百六十八條，判決如主文。
本案經檢察官楊治宇到庭執行職務。
中    華    民    國      九十      年      七      月      二十五      日
                                  臺灣高等法院臺南分院刑事第六庭
                                      審判長法官  楊    明    章
                                            法官  戴    勝    利
                                            法官  顏    基    典
右正本證明與原本無異。
不得上訴。
                                      法院書記官  呂    嘉    文
中    華    民    國      九十      年      七      月     二十六       日


司法院資訊處製作；財團法人民間司法改革基金會備份。
